【裁判字號】    98,交簡上,334
【裁判日期】    990311
【裁判案由】    公共危險
【裁判全文】
臺灣板橋地方法院刑事判決           98年度交簡上字第334號
上  訴  人  甲○○
即  被  告
上列上訴人即被告因公共危險案件，不服本院98年度交簡字第65
64號，中華民國98年11月24日所為第一審刑事簡易判決（聲請簡
易判決處刑案號：98年度速偵字第6736號），提起上訴，本院管
轄之第二審合議庭判決如下：
    主  文
上訴駁回。
    理  由
一、本案經本院審理結果，認第一審以被告甲○○犯刑法第185
    條之3 服用酒類不能安全駕駛動力交通工具而駕駛罪，事證
    明確，適用刑事訴訟法第449 條第1 項前段、第3 項、第45
    4 條第2 項、刑法第185 條之3 、第42條第3 項前段、刑法
    施行法第1 條之1 第1 項等規定，並審酌被告前因酒後駕車
    案件，經本院判處罰金新台幣4 萬元在案，明知酒精成分對
    人之意識能力具有不良影響，酒後駕車對一般往來之公眾及
    駕駛人自身皆具有高度危險性，既漠視自己安危，尤罔顧公
    眾安全，於服用酒類後呼氣酒精濃度達每公升0.80毫克，已
    處於不能安全駕駛動力交通工具之狀態，仍騎乘屬動力交通
    工具之機車行駛於道路上，惟念其犯後坦承犯行，態度良好
    等一切情狀，量處被告罰金新臺幣7 萬元，如易服勞役，以
    新臺幣1,000 元折算一日，其認事用法均無違誤，量刑亦屬
    妥適，應予維持，並引用第一審刑事簡易判決記載之事實、
    證據及理由（如附件）。
二、上訴人即被告對原審判決所引用之證據，均不爭執其證據能
    力、證明力，其上訴意旨僅謂：伊年紀已63歲，做臨時捆工
    經濟不順，原判決處罰金新台幣7 萬元，伊目前無法負擔此
    筆罰金，請求法院分期付款云云。
三、查被告於本院審理時坦承本件酒醉駕車之犯行（見本院卷第
    24頁），原審論罪科刑之認事用法自無違誤，量刑亦屬妥適
    ，而受刑人因經濟狀況，無力一次完納罰金總額時，固可於
    執行時依刑法第42條第1 項但書規定向檢察官聲請分期繳納
    罰金外，或可依刑法第42條之1 規定向檢察官聲請易服社會
    勞動，惟此乃判決確定後，檢察官執行時之職權行使事項，
    非屬法院量刑時應諭知之事項，上訴人依此提起上訴，要求
    分期繳納罰金，其上訴顯無理由，應駁回其上訴。
據上論斷，應依刑事訴訟法第455 條之1 第1 項、第3 項、第36
8 條、第373 條，判決如主文。
本案經檢察官賴建如到庭執行職務。
中    華    民    國    99    年    3     月    11    日
                  交通法庭    審判長法  官  樊季康
                                    法  官  劉元斐
                                    法  官  徐子涵
上列正本證明與原本無異。
不得上訴。
                                    書記官  張桐嘉
中    華    民    國    99    年    3     月    11    日
附錄本案論罪科刑法條全文：
中華民國刑法第185 條之3
服用毒品、麻醉藥品、酒類或其他相類之物，不能安全駕駛動力
交通工具而駕駛者，處一年以下有期徒刑、拘役或科或併科十五
萬元以下罰金。

司法院資訊處製作；財團法人民間司法改革基金會備份。
